Minutes et répertoires du notaire Claude François DESMEURE, 8 avril 1756 - 24 août 1757 (étude XXX)
Archives nationales
- Répertoire(s) de Claude François DESMEURE, 8 avril 1756 - 24 août 1757; MC/RE/XXX/6
  - Répertoire. 1756, 8 avril - 1757, 24 août, 8 avril 1756 - 24 août 1757; MC/RE/XXX/6
    - Transport de bail et vente de légumes par Gilles Jugié et sa femme à Marie Marguerite Gaumet, veuve d'Antoine Nelle., 4 juillet 1756; MC/RE/XXX/6
    - Mariage de Louis Charles Roussel et Marie Marguerite Juvency., 4 juillet 1756; MC/RE/XXX/6
    - Dépôt de pièces concernant Jean-Baptiste Chavottier., 5 juillet 1756; MC/RE/XXX/6
    - Transport de Jean-Baptiste Chastelet et sa femme à Louis Landon., 5 juillet 1756; MC/RE/XXX/6
    - Testament de Pierre Barbey., 5 juillet 1756; MC/RE/XXX/6
    - Transport de Pierre Couffay et sa femme à Marie Louise Langlumé de La Neuville, veuve de Bathélemy Cornillet., 6 juillet 1756; MC/RE/XXX/6
    - Partage entre les héritiers de Pierre De Gas et sa femme., 6 juillet 1756; MC/RE/XXX/6
    - Bail de Louis Eustache Langelé et autres à Charles Nicolas Louis Ronceray., 7 juillet 1756; MC/RE/XXX/6
    - Liquidation entre la veuve et les héritiers d'Antoine Desquiraut., 7 juillet 1756; MC/RE/XXX/6
    - Transport de Michel Desvignes et sa femme à Simon Buchère., 7 juillet 1756; MC/RE/XXX/6
    - Quittance entre les héritiers de Jacques Blanchard à Pierre Molandin., 7 juillet 1756; MC/RE/XXX/6
    - Dépôt de procuration par Robert Jacques de Grassis à Louise Catherine Cendret, veuve Simony., 8 juillet 1756; MC/RE/XXX/6
    - Notoriété concernant Jean Houzeau et sa femme., 8 juillet 1756; MC/RE/XXX/6
    - Délégation d'André RomainThomé aux héritiers de Jacques Le Duc., 10 juillet 1756; MC/RE/XXX/6
    - Quittance et mainlevée des créanciers de la marquise Dubourg à M. Castanier d'Auriac., 10 juillet 1756; MC/RE/XXX/6
    - Mariage de Pierre Dubuisson et Marie-Madeleine Vannier, veuve Bailly., 11 juillet 1756; MC/RE/XXX/6
    - Constitution de Pierre Paul Le Roux à Pierre Ballangé., 12 juillet 1756; MC/RE/XXX/6
    - Constitution de Denis Delamarre à Pierre Ballangé., 12 juillet 1756; MC/RE/XXX/6
    - Arrêté de compte d'exécution testamentaire de Jeanne Mélian., 13 juillet 1756; MC/RE/XXX/6
    - Quittance et mainlevée de Louis Eustache Langelé et autres à Jean Louis Gauldré-Boileau., 14 juillet 1756; MC/RE/XXX/6
    - Remboursement de Gabriel Deville à Etienne Mitoufflet., 14 juillet 1756; MC/RE/XXX/6
    - Notoriété concernant Marie Anne Eynaud, femme de Charles Abraham., 14 juillet 1756; MC/RE/XXX/6
    - Bail à vie par Nicolas Mathieu Doctin Debrie à Jacques Antoine Marchand et sa femme., 14 juillet 1756; MC/RE/XXX/6
    - Déclaration au terrier des Filles Dieu par Michel Mazouillier., 15 juillet 1756; MC/RE/XXX/6
    - Constitution de Denis Adrien Le Vasseur à Denis Delamare., 16 juillet 1756; MC/RE/XXX/6
    - Mariage de Jean Nicolas Fromentin et Geneviève Morlet., 18 juillet 1756; MC/RE/XXX/6
    - Bail par Jean François Fromentin à Jean Nicolas Fromentin et son accordée., 18 juillet 1756; MC/RE/XXX/6
    - Bail par Jean Nicolas Louis Ronceray à Guillaume Georges et sa femme., 21 juillet 1756; MC/RE/XXX/6
    - Remboursement par Le Roi à Louis Saint-Aubin et sa femme., 22 juillet 1756; MC/RE/XXX/6
    - Mariage de Jean Lemaire et Marie Anne Houllier., 23 juillet 1756; MC/RE/XXX/6
    - Mariage de Jérôme Croquefer et de Véronique Legros., 23 juillet 1756; MC/RE/XXX/6
    - Bail d'Antoine Alexandre et Etienne Le Grand à François Breton., 26 juillet 1756; MC/RE/XXX/6
    - Mariage d'Antoine Gillet et Anne Nager., 26 juillet 1756; MC/RE/XXX/6
    - Compte, remboursement, obligation et mainlevée entre Clotilde Jehannot de Bartillat, femme du marquis Des Essarts, et Antoine Bernard., 26 juillet 1756; MC/RE/XXX/6
    - Vente de maison par les héritiers de René Lefebvre à Jacques Caron et sa femme., 26 juillet 1756; MC/RE/XXX/6
    - Vente de meubles par Claude Mouton à Michel Mouton., 27 juillet 1756; MC/RE/XXX/6
    - Bail à ferme par Denis Boullemer Delamartinièe à Jean Denis Dambry et sa femme., 27 juillet 1756; MC/RE/XXX/6
    - Déclaration au terrier des Filles Dieu par Marie Jeanne Foubert, veuve en secondes noces du chevalier de Romé., 28 juillet 1756; MC/RE/XXX/6
    - Constitution d'Alexandre Nicolas de La Rochefoucauld, marquis de Surgères, et sa femme, à Jean Lambert Daymar., 28 juillet 1756; MC/RE/XXX/6
    - Déclaration de Jean Lambert Daymar à Jean Victor Varin Delamare., 28 juillet 1756; MC/RE/XXX/6
    - Apprentissage de Jacques Jean Martin avec Charles Mathieu Lefebvre., 28 juillet 1756; MC/RE/XXX/6
    - Obligation de Jacques Caron à Claude Caron., 30 juillet 1756; MC/RE/XXX/6
    - Titre clérical de Rose Louise Vanmine, veuve de Louis Courdoumer, à Louis Courdoumer., 30 juillet 1756; MC/RE/XXX/6
    - Inventaire après décès de Marie-Madeleine Lacaille, veuve de Pierre Nicolas Larcher., 30 juillet 1756; MC/RE/XXX/6
    - Bail par les dames Filles Dieu à Antoine Noël Guérin., 30 juillet 1756; MC/RE/XXX/6
    - Bail par les dames Filles Dieu à Charles de Laplace et sa femme., 30 juillet 1756; MC/RE/XXX/6
    - Bail par les dames Filles Dieu à Antoine Lamy., 30 juillet 1756; MC/RE/XXX/6
    - Mariage de Gérard Valois et Marie Anne Ringard, veuve Bonnaire., 31 juillet 1756; MC/RE/XXX/6
    - Quittance de Françoise Josèphe Le Clerc, veuve de Jacques Joseph Baudson (Baudesson) à Claude François Le Roy., 2 août 1756; MC/RE/XXX/6
    - Bail de Pierre François Duval à Alexis François Gobin., 2 août 1756; MC/RE/XXX/6
    - Procuration de François Charles Bail et autres à Jacques Borie., 2 août 1756; MC/RE/XXX/6
    - Renonciation d'Amable François L'Archevesque et Louise Fleury, à la succession de Gilles Martin Fleury., 2 août 1756; MC/RE/XXX/6
    - Transaction entre Claude Martin Oudry et les héritiers de sa femme., 4 août 1756; MC/RE/XXX/6
    - Testament de Marguerite de Chevigny., 5 août 1756; MC/RE/XXX/6
    - Dépôt de procuration de Louis Mousset et sa femme à Marie Thérèse Poitevin, veuve de Louis Garnier., 5 août 1756; MC/RE/XXX/6
    - Procuration d'Alexandre Jean-Baptiste Alissau de La Tour et sa femme à Etienne Edme Boudot., 5 août 1756; MC/RE/XXX/6
    - Titre nouvel de Jean Marcel Faron à Etienne André Debuire., 5 août 1756; MC/RE/XXX/6
    - Bail de Nicolas Michel Lepeinteur et sa femme à Barthélemy Martin et sa femme., 5 août 1756; MC/RE/XXX/6
    - Notoriété concernant Jean Conty., 5 août 1756; MC/RE/XXX/6
    - Procuration de Henri Antoine Pigache à sa femme., 5 août 1756; MC/RE/XXX/6
    - Mariage de Louis Fiacre Malaizé et de Marie Charlotte Gasselin., 8 août 1756; MC/RE/XXX/6
    - Mariage de Pierre Bourgeois et Agnès Bouret., 8 août 1756; MC/RE/XXX/6
    - Partage entre les héritiers de Marie-Madeleine Deschamps, veuve de Charles Rousseau., 8 août 1756; MC/RE/XXX/6
    - Vente de terrain par Jean Claude Goupy et sa femme à Antoine Raisin et sa femme., 8 août 1756; MC/RE/XXX/6
    - Marché entre Gilles Jugié et autres et différents ouvriers., 11 août 1756; MC/RE/XXX/6
    - Remboursement de Charles François Oursel et sa femme à François Joachim Mahieu., 13 août 1756; MC/RE/XXX/6
    - Remboursement d'Alexandre Louis Tarteron de Moutiers aux héritiers de Pierre Crozat., 14 août 1756; MC/RE/XXX/6
    - Mariage de Jean-Baptiste Vangught et Catherine Goulin., 14 août 1756; MC/RE/XXX/6
    - Constitution de Jacques Breton et sa femme à Marie Anne Breton, veuve de Gabriel Chastelet., 17 août 1756; MC/RE/XXX/6
    - Obligation et désitement de François Marbel à Jean Gasselin et sa femme., 17 août 1756; MC/RE/XXX/6
    - Vente de Charles Pierre Gobreau et autres à Urs Pfeuty., 17 août 1756; MC/RE/XXX/6
    - Déclaration au terrier des Filles Dieu par Barthélemy Blot., 18 août 1756; MC/RE/XXX/6
    - Obligation de Gilles Jugié et sa femme à Jean Claude Jugié., 18 août 1756; MC/RE/XXX/6
    - Conventions entre Georges Jaquelart et François Firino., 18 août 1756; MC/RE/XXX/6
    - Vente par Marguerite Françoise de Saint-Clair, veuve de Jean Louis de La Ville à Jacques Oyon., 19 août 1756; MC/RE/XXX/6
    - Inventaire après décès de Marie Françoise Desguerrois, femme de Claude Martin Oudry., 20 août 1756; MC/RE/XXX/6
    - Constitution de Sébastien Mauduit et sa femme à Marie Henriette Macé Patry, veuve de Jacques Lehédois, et autres., 21 août 1756; MC/RE/XXX/6
    - Bail des Filles Dieu à Jean Le Mercier et sa femme., 22 août 1756; MC/RE/XXX/6
    - Mariage de Louis Legrand et Anne Marguerite Destois., 25 août 1756; MC/RE/XXX/6
    - Quittance de Jean-Baptiste Rémion à la communauté des maîtres charcutiers., 25 août 1756; MC/RE/XXX/6
    - Mariage de Denis Morlay et Marie Marguerite Bordier., 25 août 1756; MC/RE/XXX/6
    - Protestation de Bénigne François Ferrand., 26 août 1756; MC/RE/XXX/6
    - Vente d'effets et bail par Pierre Marché à Marie Despoix., 26 août 1756; MC/RE/XXX/6
    - Quittance de Jean Poussy et Jean Le Canut à Louis Edouard de Lantage de Tresigny., 27 août 1756; MC/RE/XXX/6
    - Société entre Noël Chrétien et Thérèse Saint-Georges, veuve de Louis Rousseau., 27 août 1756; MC/RE/XXX/6
    - Dépôt de procuration par François et Jean François Rouxel à Michel Le Boutelier., 28 août 1756; MC/RE/XXX/6
    - Mariage de Christophe Clément Berger et Agnès Moulin., 29 août 1756; MC/RE/XXX/6
    - Dépôt de pièces concernant Nicolas Blassier et sa femme., 30 août 1756; MC/RE/XXX/6
    - Devis et marché entre Jacques Chartier et sa femme et différents ouvriers., 30 août 1756; MC/RE/XXX/6
    - Constitution par Le Roi à Simon Rivière., 31 août 1756; MC/RE/XXX/6
    - Bail à ferme par Louis Joseph Mennessier à Etienne Denis Labsolu., 1er septembre 1756; MC/RE/XXX/6
    - Quittance d'André Trouvé de Belleville à Hiacynthe Guillaume Armand Le Cousturier., 2 septembre 1756; MC/RE/XXX/6
    - Notoriété justifiant le nombre des héritiers d'Angélique Legrand., 3 septembre 1756; MC/RE/XXX/6
    - Renonciation de Claude Martin Goupy à la communauté de biens entre Jean-Baptiste Goupy et Elisabeth Lepas, sa femme., 6 septembre 1756; MC/RE/XXX/6
    - Vente de Charles Pierre Gobreau et autres à Jean Lapierre., 6 septembre 1756; MC/RE/XXX/6
    - Déclaration d'Anne Walker, veuve de Nicolas Postel., 9 septembre 1756; MC/RE/XXX/6
    - Mariage de René Delapaix et Catherine Théodore Legrain., 9 septembre 1756; MC/RE/XXX/6
    - Titre nouvel de Charles Pierre Gobreau et autres à Marie Anne Compain et autres., 9 septembre 1756; MC/RE/XXX/6
    - Constitution viagère de Guillaume de Bonnemort et sa femme à Marie Thérèse Fructus., 10 septembre 1756; MC/RE/XXX/6
    - Quittance du fondé de procuration des curé, marguilliers et habitants de la paroisse de Saint-Aubin de Jouy-le-Châtel à Louis Edouard de Lantage., 13 septembre 1756; MC/RE/XXX/6
    - Dépôt de pièces concernant Marie Eléonore Poulet, veuve de Louis Le Messier Dumeuillet., 13 septembre 1756; MC/RE/XXX/6
    - Quittance par les créanciers de Mlle de Prunevaux à M. Desmeure, notaire., 13 septembre 1756; MC/RE/XXX/6
    - Partage de rente entre la veuve et les héritiers de Pierre de Crept., 15 septembre 1756; MC/RE/XXX/6
    - Transport de droits successifs d'Anne Briseville à Jean Perret., 16 septembre 1756; MC/RE/XXX/6
    - Transport et obligation de Jean-Baptiste Bonnaud à Jean Fourot., 17 septembre 1756; MC/RE/XXX/6
    - Constitution de Claude François Le Roy de Prunevaux à Marie Marguerite Bougarel, veuve de Claude Mouchot., 18 septembre 1756; MC/RE/XXX/6
    - Apprentissage de Louis François Cuny avec Jean-Baptiste Batiez., 19 septembre 1756; MC/RE/XXX/6
    - Testament de Anne Louise Le Coigneux, veuve de Louis Claude de Roffignac, comte d'Apremont., 19 septembre 1756; MC/RE/XXX/6
    - Apprentissage de Barthélmy Blot avec Pierre Maris., 20 septembre 1756; MC/RE/XXX/6
    - Traité d'office par les héritiers de Jean Merlet à Nicolas Seusse., 20 septembre 1756; MC/RE/XXX/6
    - Transport de rente entre le fondé de procuration de Claude Gabriel Bizeau et sa femme à la communauté des Dames de Saint-Chaumont., 22 septembre 1756; MC/RE/XXX/6
    - Mariage de Pierre Jean François Larcena et Suzanne Nicole Tissart., 22 septembre 1756; MC/RE/XXX/6
    - Transport et vente de Jean Léon Dumas à Claude Drappier., 22 septembre 1756; MC/RE/XXX/6
    - Remise d'arrérages d'Alexandre Nicolas de La Rochefoucauld, marquis de Surgères, à Charles François Douvry., 23 septembre 1756; MC/RE/XXX/6
    - Procuration d'Alexis Benjamin François Poute, chevalier de Nieuil, à Pierre Claude Lambert., 23 septembre 1756; MC/RE/XXX/6
    - Alloué de César Michel Eve avec Jaques Félix Potain., 24 septembre 1756; MC/RE/XXX/6
    - Dépôt de procuration par Louis François Gréen de Saint-Marsault, baron de Chatelaillon, à Henri Auguste de La Tour, marquis Daizenay., 25 septembre 1756; MC/RE/XXX/6
    - Transport de Pierre Louis Juvigny à Philippe Desfossés et sa femme., 25 septembre 1756; MC/RE/XXX/6
    - Mariage de Gilles Cailletel et Anne Barbe Suzanne Amelau., 26 septembre 1756; MC/RE/XXX/6
    - Transport de baux de Marc Antoine Merme et sa femme à Jacques Touzé., 26 septembre 1756; MC/RE/XXX/6
    - Constitution de Marie Marguerite Doremus, veuve de Siméon Bourgeois à Etienne Gobet et sa femme., 26 septembre 1756; MC/RE/XXX/6
    - Bail des Filles Dieu à Pierre Michel Le Cointe., 29 septembre 1756; MC/RE/XXX/6
    - Quittance de Pierre David à André Trouvé de Beville., 30 septembre 1756; MC/RE/XXX/6
    - Transport de droits successifs de Jean Delaruelle et autres à Jacques Delaruelle., 30 septembre 1756; MC/RE/XXX/6
    - Devis et marché entre Pierre Perrier et Pierre Jourdan., 30 septembre 1756; MC/RE/XXX/6
    - Vente de Jean Nicolas Cherrier et sa femme à Charles Lemoyne., 1er octobre 1756; MC/RE/XXX/6
    - Constitution de Françoise Fornier de Montagny, veuve de Jean-Baptiste Nicolas Joseph Durieux à Jean Joseph Le Belle., 1er octobre 1756; MC/RE/XXX/6
    - Cautionnement par les associés au bail général des domaines des duchés de Parme, Plaisance et Guastalle de Michel Paté., 2 octobre 1756; MC/RE/XXX/6
    - Constitution de Marie Anne de Baune, veuve de Jean-Baptiste David, à Antoine Le Breton., 2 octobre 1756; MC/RE/XXX/6
    - Obligation de Jean-Baptiste Durmar à Barthélemy Bardou., 2 octobre 1756; MC/RE/XXX/6
    - Bail de Charles Coipel à Louis Collot et sa femme., 3 octobre 1756; MC/RE/XXX/6
    - Société entre Pierre Lepilleur et sa femme, et Edme de Laval et sa femme., 4 octobre 1756; MC/RE/XXX/6
    - Bail de Michel Saulnier à Pierre Chotare et sa femme., 5 octobre 1756; MC/RE/XXX/6
    - Inventaire après décès de Anne Louise Le Coigneux, veuve de Louis Claude de Roffignac, comte d'Apremont., 5 octobre 1756; MC/RE/XXX/6
    - Apprentissage de Claude Guiné avec Léonard Danjou., 7 octobre 1756; MC/RE/XXX/6
    - Compte et quittance entre Honoré Amyot et Denise Fontaine, veuve de Antoine Tayret., 7 octobre 1756; MC/RE/XXX/6
    - Constitution de Gabriel Henri de Bauclas à Anne Elisabeth Guenault., 7 octobre 1756; MC/RE/XXX/6
    - Cautionnement par Jacques Bouillette de Jean François Friquet., 7 octobre 1756; MC/RE/XXX/6
    - Constitution de Jean Marion et sa femme à Simon Marion., 9 octobre 1756; MC/RE/XXX/6
    - Mariage de Charles Lureau et Marie Anne Julie Cardon., 10 octobre 1756; MC/RE/XXX/6
    - Bail de Louis Noël à Jacques Laurent de Lépine et sa femme., 10 octobre 1756; MC/RE/XXX/6
    - Obligation de Marie Marguerite Verry, veuve de Jean Chastelain, à Jacques Payelle., 11 octobre 1756; MC/RE/XXX/6
    - Mariage de Léonard Augé et Marie Thérèse Drouart., 11 octobre 1756; MC/RE/XXX/6
    - Bail par le fondé de procuration des héritiers de Louis François Crozat à Jean-Baptiste de Lancel., 11 octobre 1756; MC/RE/XXX/6
    - Cautionnement Charles et Michel Martin de Pierre Louis Hibou de Bagny., 12 octobre 1756; MC/RE/XXX/6
    - Bail de Pierre Perret à Antoine La Chapelle et sa femme., 12 octobre 1756; MC/RE/XXX/6
    - Apprentissage de François Melan avec Marin Bréau., 13 octobre 1756; MC/RE/XXX/6
    - Dépôt de pièces concernant Augustin Antoine Delabarre., 13 octobre 1756; MC/RE/XXX/6
    - Testament de Pierre Mollandin., 13 octobre 1756; MC/RE/XXX/6
    - Renonciation d'Antoine Fleury à la succession de Gilles Martin Fleury., 14 octobre 1756; MC/RE/XXX/6
    - Bail par les dames Filles Dieu à Pierre Adrien Leblanc et sa femme., 14 octobre 1756; MC/RE/XXX/6
    - Consentement et délaissement de Sébastien Petit à Henri François Compagnon., 14 octobre 1756; MC/RE/XXX/6
    - Comparution et dépôt d'argent par le procureur de Renée Catherine Berryer de La Ferrière, veuve de Jean-Baptiste Deschiens de Ressons, pour Jean Magny., 15 octobre 1756; MC/RE/XXX/6
    - Comparution et dépôt d'argent d'Isidore Antoine Verry pour Pierre Bricard., 15 octobre 1756; MC/RE/XXX/6
    - Dépôt de procuration de Jacqueline Louise de Chambly à René François André de La Tour du Pin, son mari., 16 octobre 1756; MC/RE/XXX/6
    - Délivrance des legs portés au testament d'Anne Louise Le Coigneux, veuve de Louis Claude de Roffignac, comte d'Apremont., 16 octobre 1756; MC/RE/XXX/6
    - Quittance de Marie Jeanne Olin à Nicolas Lemoine et autres., 17 octobre 1756; MC/RE/XXX/6
    - Mariage d'Antoine François Degrebet et Marie Jeanne Louise Le Sueur, veuve d'Etienne Bouille., 17 octobre 1756; MC/RE/XXX/6
    - Partage et remboursement entre Pierre François Larché et Marc Antoine Merme et sa femme., 18 octobre 1756; MC/RE/XXX/6
    - Constitution viagère par Marc Antoine Merme et sa femme à Pierre François Larché., 18 octobre 1756; MC/RE/XXX/20
    - Bail par le fondé de procuration de Pierre François Roblastre de Rhinville à Geneviève Berard, veuve de Jean-Baptiste Rogier et à Pierre Clauteau., 18 octobre 1756; MC/RE/XXX/6
    - Bail du même à Louis Charles Gilles de Bonnefoy de Monbazin., 18 octobre 1756; MC/RE/XXX/6
    - Dépôt de procuration de Jacques Trochot et autre à Claude Charles Sarouelle., 21 octobre 1756; MC/RE/XXX/6
    - Consentement d'André Hébert., 21 octobre 1756; MC/RE/XXX/6
    - Mariage de Louis Balthazard Lamarche et Nicole Dulac., 24 octobre 1756; MC/RE/XXX/6
    - Mariage de Claude Martin Goupy et Marie Anne Charlotte Mazure., 24 octobre 1756; MC/RE/XXX/6
    - Mariage de Jacques Gilles Jugié et Antoinette Bordier., 24 octobre 1756; MC/RE/XXX/6
    - Bail de Guy Leguay à Jacques Antoine Marchand et sa femme., 25 octobre 1756; MC/RE/XXX/6
    - Renonciation d'Annette Perrette Sageon, femme de Simon Pierre Mars, à la succession de sa mère., 25 octobre 1756; MC/RE/XXX/6
    - Cautionnement par Louise Delaroque, veuve de Marin de Villiers, de Pierre Antoine Le Roy., 27 octobre 1756; MC/RE/XXX/6
    - Inventaire après décès de Pierre Mollandin., 27 octobre 1756; MC/RE/XXX/6
    - Révocation de délégation André Romain Thomé., 27 octobre 1756; MC/RE/XXX/6
    - Mariage de René Michel Courtier et Anne Julienne Josèphe Chastelet., 28 octobre 1756; MC/RE/XXX/6
    - Procuration de Marc Antoine Merme à Marie-Madeleine Larché, sa femme., 28 octobre 1756; MC/RE/XXX/6
    - Apprentissage de Pierre Godin avec Jean-Baptiste Godin., 30 octobre 1756; MC/RE/XXX/6
    - Inventaire après décès de Marie Chastelain, veuve de Nicolas Thomas., 2 novembre 1756; MC/RE/XXX/6
    - Constitution par Pierre François Augustin Ganneron et sa femme à Louis Adenet et sa femme., 6 novembre 1756; MC/RE/XXX/6
    - Mariage d'Antoine Armédé et Marguerite Guillaume, 6 novembre 1756; MC/RE/XXX/6
    - Révocation de procuration par François Charles Bail et autres., 7 novembre 1756; MC/RE/XXX/6
    - Mariage de Louis Boure et Marie Thérèse Saulnier., 7 novembre 1756; MC/RE/XXX/6
    - Transport de droits successifs par Jérôme Le Doux à Christian Blangebier et sa femme., 8 novembre 1756; MC/RE/XXX/6
    - Vente de Jean Alexis Pasquier à Marc Charlotte Colpe, femme de Jean Moulet., 8 novembre 1756; MC/RE/XXX/6
    - Partage entre les enfant de Guillaume Mahieu et sa femme., 8 novembre 1756; MC/RE/XXX/6
    - Testament de [en blanc dans le répertoire]., 10 novembre 1756; MC/RE/XXX/6
    - Quittance de Jean Guesnon et autres à Jean Louis Durand., 14 novembre 1756; MC/RE/XXX/6
    - Bail de Pierre et Emmanuel Duval à Pierre Mathurin Dest et sa femme., 14 novembre 1756; MC/RE/XXX/6
    - Vente de meubles par Denis Sennelier et sa femme à Joseph Quintin., 14 novembre 1756; MC/RE/XXX/6
    - Quittance de Mathurin Chevron à Gilles Jugié., 15 novembre 1756; MC/RE/XXX/6
    - Notoriété justifiant le nombre des héritiers de Catherine Briois, veuve de Nicolas Simon Dutour., 16 novembre 1756; MC/RE/XXX/6
    - Déclaration de Jean Lambert Daymar à Jean Victor Varin Delamare., 18 novembre 1756; MC/RE/XXX/6
    - Dépôt d'argent pour Pierre Denis et Pierre Simon Jouy., 19 novembre 1756; MC/RE/XXX/6
    - Constitution de la Compagnie des Indes à Marie Louise Angélique Neveu Dangerville., 20 novembre 1756; MC/RE/XXX/6
    - Mariage de Pierre Huet et Marie Françoise Boulanger., 20 novembre 1756; MC/RE/XXX/6
    - Mariage de Louis Vincent Janvier et Marie Anne Deville, veuve de Jacques de Cery., 21 novembre 1756; MC/RE/XXX/6
    - Mariage de François Bastien et Marie Catherine Beguin., 21 novembre 1756; MC/RE/XXX/6
    - Arrêté de compte et pouvoir entre les enfants de Marie Le Roy, veuve de Toussaint Dulac., 21 novembre 1756; MC/RE/XXX/6
    - Dépôt de procuration de Pierre Vaneau à Jean François Vaneau Du Palmier., 22 novembre 1756; MC/RE/XXX/6
    - Alloué de Jean Achille Delzenne avec François Baudouin., 22 novembre 1756; MC/RE/XXX/6
    - Bail de Françoise Madeleine de Lalande, veuve de Philippe Frenier, à René Malter et sa femme., 25 novembre 1756; MC/RE/XXX/6
    - Délégation de Denis Frémont à François Duryvault., 26 novembre 1756; MC/RE/XXX/6
    - Vente d'Antoine Dubois à Louis Gaverel., 28 novembre 1756; MC/RE/XXX/6
    - Mariage de François Adrien Grasoignon Latinville et Rose Papin., 28 novembre 1756; MC/RE/XXX/6
    - Déclaration au terrier des Filles Dieu par Gilles Richard Ménaud et sa femme., 29 novembre 1756; MC/RE/XXX/6
    - Apprentisage de Léonard Mauret avec Jean-Baptiste Mauret., 30 novembre 1756; MC/RE/XXX/6
    - Bail par Georges Dennel et autres à Catherine Guerite, veuve de Joseph Rousseau., 4 décembre 1756; MC/RE/XXX/6
    - Bail par Marie Després, veuve en secondes noces d'André Letellier, à Charles Connétable et sa femme., 4 décembre 1756; MC/RE/XXX/6
    - Quittance de Nicolas Merigonde Dando et autres à André Trouvé de Beville., 5 décembre 1756; MC/RE/XXX/6
    - Délivrance des legs portés au testament de Pierre Barbey., 5 décembre 1756; MC/RE/XXX/6
    - Renonciation de Nicolas Merigonde Dando et autres à la succession de Pierre Barbey., 5 décembre 1756; MC/RE/XXX/6
    - Bail de Denis Delamarre à Denis Lefebvre et sa femme., 9 décembre 1756; MC/RE/XXX/6
    - Bail par le fondé de procuration de Charles Pierre Gobreau et autres à Honoré Pierre Morel et sa femme., 11 décembre 1756; MC/RE/XXX/6
    - Constitution viagère du roi à Renée Maugeant., 14 décembre 1756; MC/RE/XXX/6
    - Quittance de Marie Louise Pichard, veuve d'Etienne Joseph Blondet, à Charles Manoury., 15 décembre 1756; MC/RE/XXX/6
    - Mainlevée de Jacques Vieu et Pierre Jean Regnard et sa femme., 16 décembre 1756; MC/RE/XXX/6
    - Reconstitution par les jurés vendeurs de marée à Anne Joachim Fay, veuve d'Antoine Chateau., 18 décembre 1756; MC/RE/XXX/6
    - Dépôt de pièces concernant François Melian et autres., 20 décembre 1756; MC/RE/XXX/6
    - Transport de droits successsifs de Jean Perret à Vincent Briseville., 21 décembre 1756; MC/RE/XXX/6
    - Mariage de Gabriel Philippe de Changy et Marie Jeanne Victoire de Benoimont., 26 décembre 1756; MC/RE/XXX/6
    - Bail de meubles par Simon Nicolas Barré de Verneville à Jacqueline Thérèse Le Moine, veuve de Jean-Baptiste Hardy., 29 décembre 1756; MC/RE/XXX/6
    - Inventaire après décès de Marie Marguerite Ramier, veuve de Pierre Scot., 29 décembre 1756; MC/RE/XXX/6
    - Inventaire après décès de Jean Ménage., 30 décembre 1756; MC/RE/XXX/6